臺灣基隆地方法院刑事判決　　　　　　　100年度訴字第697號
公　訴　人　臺灣基隆地方法院檢察署檢察官
被　　　告　林瑞仁
上列被告因違反毒品危害防制條例等案件，經檢察官提起公訴（
100 年度毒偵字第1921號），嗣被告於本院準備程序就被訴事實
均為有罪之陳述，經受命法官告知被告簡式審判程序意旨，並聽
取檢察官、被告之意見後，本院合議庭裁定由受命法官獨任進行
簡式審判程序，判決如下：
    主  文
林瑞仁施用第一級毒品，累犯，處有期徒刑捌月。
    事  實
一、林瑞仁前因犯施用毒品案件，經2 次觀察、勒戒後，均認無
    繼續施用毒品之傾向，分別於民國92年11月21日、93年6 月
    17日經釋放出所，並由臺灣基隆地方法院檢察署檢察官以92
    年度毒偵字第632號、第659號、92年度毒偵字第1256號為不
    起訴處分確定在案；又因犯施用第一級、第二級毒品案件，
    經本院以93年度訴字第748 號各判處有期徒刑7月、3月，應
    執行有期徒刑8 月確定在案（以下稱甲案）；又因犯施用第
    一級毒品案件，經本院以94年度訴字第186號判處有期徒刑9
    月確定（以下稱乙案）；又因犯施用第二級毒品案件，經本
    院以94年度易字第222號判處有期徒刑5月確定（以下稱丙案
    ）。嗣上開甲、乙、丙等三案件所處刑期接續執行，於95年
    11月11日縮刑期滿執行完畢（構成累犯）。又因犯施用第一
    級毒品案件，經本院以97年度訴字第1493號判處有期徒刑7
    月確定（以下稱丁案）；復因犯施用第一級毒品案件，經本
    院以97年度訴字第1815號各判處有期徒刑7月、7月，應執行
    有期徒刑10月確定（以下稱戊案）。嗣上開丁、戊等二案件
    ，經本院以98年度聲字第525號裁定應執行有期徒刑1年4 月
    確定；又因犯施用第一級毒品案件，經本院以98年度訴字第
    302號判處有期徒刑8月確定（以下稱己案）。因此，上開丁
    、戊等二案件所定應執行刑與己案所處刑期接續執行，於99
    年7月8日縮短刑期假釋出監，假釋期間付保護管束，於100
    年1月5日縮刑期滿且保護管束亦期滿，其所餘刑期內未經撤
    銷假釋，其未執行之刑，以已執行論（構成累犯）。
二、詎林瑞仁仍不知戒絕毒癮，明知海洛因業經公告列為毒品危
    害防制條例第2條第2項第1 款之第一級毒品，不得非法持有
    、施用，仍未戒除施用毒品之習性，於上開觀察、勒戒釋放
    出所後5 年內，各犯上開施用毒品案件，分別經上揭法院判
    處罪刑確定後，其另基於施用第一級毒品海洛因之犯意，於
    100年7月19日中午12時許，在基隆市○○路6號之11（2樓）
    住處，以將海洛因摻水溶解後置入注射針筒內，再注射血管
    之方式，施用第一級毒品海洛因1次。嗣為警於100年7月20
    日下午2 時許，在上開處所，因另案拘獲，且其為上開毒品
    列管人口，並經同意後採集尿液送驗結果，其尿液中呈現毒
    品嗎啡陽性反應，乃查悉上情。
三、案經基隆市警察局移送臺灣基隆地方法院檢察署檢察官偵查
    、起訴。
    理  由
壹、程序方面
一、按除被告所犯為死刑、無期徒刑、最輕本刑為三年以上有期
    徒刑之罪或高等法院管轄第一審案件者外，於法院行準備程
    序進行中，被告先就被訴事實為有罪之陳述時，審判長得告
    知被告簡式審判程序之旨，並聽取當事人、代理人、辯護人
    及輔佐人之意見後，裁定進行簡式審判程序；且受命法官行
    準備程序，與法院或審判長有同一之權限；又簡式審判程序
    之證據調查，不受刑事訴訟法第159條第1項、第161條之2、
    第161條之3、第163條之1及第164條至第170條規定之限制，
    刑事訴訟法第273條之1第1項、第279條第2項前段、第273條
    之2 分別定有明文。
二、查本件被告林瑞仁所犯為死刑、無期徒刑、最輕本刑為三年
    以上有期徒刑以外之罪，且非高等法院管轄第一審之案件，
    其於準備程序就前揭被訴事實為有罪之陳述，經受命法官告
    知簡式審判程序之旨，並聽取當事人之意見後，本院合議庭
    認無不得或不宜改依簡式審判程序進行之處，爰依刑事訴訟
    法第273 條之1第1項規定，裁定本件由受命法官獨任進行簡
    式審判程序。
貳、實體方面
一、上揭事實，業據被告林瑞仁於本院100 年10月11日準備程序
    、審判程序時均供承不諱（見本院卷第18頁、第24至25頁）
    ，且被告上開為警查獲時所採取之尿液，送經台灣尖端先進
    生技醫藥股份有限公司檢驗結果，其尿液中呈現毒品嗎啡類
    陽性反應，此有卷附之台灣尖端先進生技醫藥股份有限公司
    100年8月12日濫用藥物尿液檢驗報告、基隆市警察局偵辦毒
    品案件尿液檢體對照表（編號000-0000）各1 件在卷可稽（
    見臺灣基隆地方法院檢察署100年度毒偵字第1921號卷第7至
    8 頁），是被告自白與事實相符，應堪採信。又被告前因施
    用毒品案件，經觀察、勒戒釋放出所後5 年內，復因上開施
    用毒品案件，各經上開法院判處上揭有期徒刑確定之事實，
    有臺灣高等法院被告前案紀錄表與臺灣基隆地方法院檢察署
    刑案資料查註紀錄、全國施用毒品案件紀錄表、法務部全國
    檢察官線上查詢刑案人犯在監在押紀錄表各1 件在卷可佐（
    同上偵卷第19至27頁、第35頁），足徵本件事證明確，被告
    施用第一級毒品之犯行，應堪認定。
二、按海洛因係毒品危害防制條例第2 條第2項第1款所明定之第
    一級毒品，不得非法持有、施用。(1)核被告所為，係犯違反
    毒品危害防制條例第10條第1 項施用第一級毒品罪。(2)其施
    用第一級毒品前之持有毒品之低度行為，應為施用之高度行
    為所吸收，不另論罪。(3)又被告有如上事實欄所示之犯罪科
    刑及執行情形，有卷附之臺灣高等法院被告前案紀錄表可稽
    ，其於上開有期徒刑執行完畢後5 年內，再故意犯本件有期
    徒刑以上之罪，為累犯，應依刑法第47條第1 項規定加重其
    刑。
三、玆審酌被告前因施用毒品案件，經觀察、勒戒釋放出所後5
    年內，復因上開施用毒品案件，各經上開法院判處上揭有期
    徒刑確定之罪刑，足見戒毒意志不堅，毒癮非淺，未能體悟
    施用毒品對自己、家人造成之傷害及社會之負擔，自屬可議
    ，惟念其犯後坦承犯行，態度良好，並有悔改決心，且施用
    毒品乃自戕行為，未對他人造成危害，及其施用次數、時間
    、犯罪之動機、目的、手段、品行、高中肄業、智識程度、
    職業為工、經濟情況不富裕，並有被告100年7月20日警詢筆
    錄在卷可參（見同上偵卷第3至4頁）等一切情狀，爰量處如
    主文所示之刑，以鼓勵有戒毒決心之被告，及時醒悟並戒絕
    毒癮，用啟自新。
據上論斷，應依刑事訴訟法第273條之1第1項、第284條之1、第2
99條第1項前段，毒品危害防制條例第10條第1項，刑法第11條前
段、第47條第1 項，判決如主文。
本案經檢察官曾淑婷到庭執行職務。
中    華    民    國    100    年    10   月    14    日
                       刑事第四庭法  官 施添寶
以上正本證明與原本無異。
如不服本判決應於收受本判決後10日內向本院提出上訴書狀，並
應敘述具體理由，如未敘述上訴理由者，應於上訴期間屆滿後20
日內補提理由書狀於本院（均須按他造當事人之人數附繕本）「
切勿逕送上級法院」。告訴人或被害人如對於本判決不服者，應
具備理由請求檢察官上訴，其上訴期間之計算係以檢察官收受判
決正本之日期為準。
中    華    民    國    100    年    10   月    14    日
                                 書記官 施鴻均
附錄本案判決論罪科刑法條
毒品危害防制條例第10條
施用第一級毒品者，處六月以上五年以下有期徒刑。
施用第二級毒品者，處三年以下有期徒刑。